臺灣臺北地方法院小額民事判決
109年度北小字第4328號
原      告  菲律賓商百樂機器股份有限公司台灣分公司

法定代理人  鄭維良  
訴訟代理人  游雅惠  
            陳星亦  
被      告  華巨實業股份有限公司

兼上一人
法定代理人  耿富生  
上二人
訴訟代理人  楊逸楨  
上列當事人間給付租金事件，於民國109年12月17日言詞辯論終
結，本院判決如下： 
    主      文
被告華巨實業股份有限公司、耿富生應給付原告新臺幣肆萬伍仟
貳佰貳拾元，及自民國一百零九年八月二十二日起至清償日止，
按年息百分之五計算之利息。
訴訟費用新臺幣壹仟元由被告負擔。
本判決得假執行。但被告如以新臺幣肆萬伍仟貳佰貳拾元為原告
預供擔保後，得免為假執行。
    事實及理由
一、原告起訴主張：被告華巨實業股份有限公司（下稱華巨公司
    ）向原告承租4米高空作業車2輛（下稱系爭車輛），每輛租
    金新臺幣（下同）8,500元（未稅金額），約定租賃期間自
    民國109年3月11日起至109年4月10日止，並簽立契約（下稱
    系爭租約），原告並將系爭車輛交付被告指定致茂電子工地
    。被告於109年4月25日電聯原告於109年4月27日至工地現場
    收車，惟原告派員至現場後，現場聯絡人表示系爭車輛尚未
    移至一樓，將另行通知收車日期等語。迄至109年6月24日原
    告電聯現場聯絡人確認始知系爭車輛尚未退回，原告於109
    年6月29日至工地現場將系爭車輛收回，將停租結算至109年
    6月26日。租金自109年3月11日起算至109年6月26日止，租
    金共計63,070元，扣除已付17,850元，尚欠45,220元未付（
    詳如附表），屢經催討，皆未置理。又被告耿富生為華巨公
    司法定代理人，依租約亦為連帶保證人，為此依系爭租約提
    起本訴。並聲明：被告應給付原告45,220元，及自起訴狀繕
    本送達翌日起至清償日止，按年息5%計算之利息。
二、被告則以：系爭租約約定租賃期間自109年3月11日起至109
    年4月10日止，109年4月25日發現未收回系爭車輛，通知不
    再續租請收回，原告未收到系爭車輛也未知會被告，迄至10
    9年6月29日始收回，被告願意支付計至109年4月26日為止租
    金9,520元，其餘35,700元部分要求被告負擔並不合理等語
    置辯。並聲明：㈠原告之訴駁回。㈡如受不利判決，願供擔保
    請准宣告免為假執行。
三、本院之判斷：
  ㈠按稱租賃者，謂當事人約定，一方以物租與他方使用收益，
    他方支付租金之契約；承租人應依約定日期，支付租金，民
    法第421條第1項、第439條前段定有明文；次按租賃定有期
    限者，其租賃關係，於期限屆滿時消滅；租賃期限屆滿後，
    承租人仍為租賃物之使用收益，而出租人不即表示反對之意
    思者，視為以不定期限繼續契約，民法第450條第1項、第45
    1條亦有明文。再依系爭契約第4條約定：甲方(按即被告)確
    認契約立約人既為付款人；承租公司負責人即為連帶保證人
    ；第8條約定：設備租賃如不再使用時，甲方需將承租之設
    備移至一樓之平面地面上，協助乙方（按即原告）退出場地
    ，所租車輛停日期將以承租車輛回廠日期，即乙方提供回倉
    單之停租日期將以承租車輛回廠日期，即乙方提供回倉單之
    停租日期為結算日；第9條約定：本契約自租賃雙方簽字蓋
    印後生效，有效期限至乙方收回甲方承租地點內所承租之所
    有租賃設備為止。
　㈡經查，兩造約定之租賃期限係自109年3月11日起至109年4月1
    0日止，如有延長租賃時間，承租人需按系爭租約支付相應
    之租賃費，有系爭租約第2條在卷可憑，可見高空作業車租
    賃係配合承租人於工地現場使用狀況而為有利承租人之約定
    ，承租人得隨時延長租賃期限。再者，依系爭租約第8條之
    約定，既以承租車輛回廠日期即回倉單之停租日期為結算日
    ，而不以租賃租賃期間為限。原告主張被告於109年4月25日
    電聯原告至工地現場收車，原告至現場後因工地現場聯絡人
    表示系爭車輛尚未移至一樓，表示將另行通知收車等情，業
    據原告提出109年6月25日電話錄音光碟及譯文、退租單等件
    為證（見本院卷第17、115頁），依通話內容該工地現場聯
    絡人表示「那時他請我幫他運下去，結果我就忘記了」，被
    告亦不否認其曾委任工地工程師配合移車（見本院卷第102
    頁），可見109年4月27日原告至現場收車時，被告並未履行
    系爭租約第8條約定需將承租設備移至一樓平面地面上之義
    務。又工地現場聯絡人既受被告委託而未完成移車，且後續
    亦未再通知原告收車，導致系爭車輛繼續停放被告承攬工地
    現場，直至109年6月29日原告至現場收回車輛，系爭車輛自
    109年4月25日起至109年6月29日止，即租賃期限屆滿後仍在
    被告使用收益管領範圍，依民法第451條規定視為以不定期
    限繼續租賃契約，則原告請求被告給付如附表所示之租金共
    45,220元，自屬有據。又被告耿富生依系爭租約第4條之約
    定，為本件債務之連帶保證人，原告僅請求被告2人就本件
    債務共同負清償責任，自得准許。
四、綜上，原告依系爭租約請求被告給付45,220元，及自起訴狀
    繕本送達翌日即109年8月22日（見本院卷第37、39頁）起至
    清償日止，按年息5%計算之利息，為有理由，應予准許。
五、本件係適用簡易訴訟程序所為被告敗訴之判決，依民事訴訟
    法第389條第1項第3款之規定，依職權宣告假執行；併依同
    法第392條第2項規定，依聲請酌定相當之擔保金額宣告被告
    如預供擔保，得免為假執行。
六、本件事證已臻明確，兩造其餘之攻擊或防禦方法及未經援用
    之證據，經本院斟酌後，認為均不足以影響本判決之結果，
    爰不逐一詳予論駁，併予敘明。
七、訴訟費用負擔之依據：民事訴訟法第78條、第85條第1項。
    職權確定訴訟費用額為1,000元（第一審裁判費），由被告
    共同負擔。
中　　華　　民　　國　　110 　年　　1 　　月　　15　　日
                  臺北簡易庭　法　官　張瓊華
以上正本係照原本作成。
如不服本判決，須以違背法令為理由，應於判決送達後20日內向
本庭（臺北市○○○路○段000 巷0 號）提出上訴狀（須附繕本）。
如委任律師提起上訴者，應一併繳納上訴審裁判費。
中　　華　　民　　國　　110 　年　　1 　　月　　15　　日
                              書記官  賴敏慧
附表：
編號 車號 租金計算期間 租金（含稅） 1 PST15-030 PST15-031 109年4月11日至同年4月26日 9,520元   109年4月27日至同年5月26日 17,850元   109年5月27日至同年6月26日 17,850元 合計：                            45,220元